sl-SI: Disco ball ogledalo velikosti plasti: 1 mm; 10 mm; 12 mm; 15 mm; 2 mm; 20 mm; 25 mm; 3 mm; 5 mm; 7 mm; Drugo
de: Größe der Spiegelflächen der Discokugel: 1 mm; 10 mm; 12 mm; 15 mm; 2 mm; 20 mm; 25 mm; 3 mm; 5 mm; 7 mm; Sonstige
pt-PT: Espelho bola de discoteca tamanho mosaico: 1 mm; 10 mm; 12 mm; 15 mm; 2 mm; 20 mm; 25 mm; 3 mm; 5 mm; 7 mm; Outro
da: Størrelse på diskokugle-designets spejlfelter: 1 mm; 10 mm; 12 mm; 15 mm; 2 mm; 20 mm; 25 mm; 3 mm; 5 mm; 7 mm; Anden
nl: Discobal grootte spiegeltegels: 1 mm; 10 mm; 12 mm; 15 mm; 2 mm; 20 mm; 25 mm; 3 mm; 5 mm; 7 mm; Overig
pt-BR: Tamanho do bloco de espelho da bola de discoteca: 1 mm; 10 mm; 12 mm; 15 mm; 2 mm; 20 mm; 25 mm; 3 mm; 5 mm; 7 mm; Outro
bg-BG: Размер на огледалните плочки на диско топката: 1 mm; 10 mm; 12 mm; 15 mm; 2 mm; 20 mm; 25 mm; 3 mm; 5 mm; 7 mm; Друго
fi: Diskopallon peilipalojen koko: 1 mm; 10 mm; 12 mm; 15 mm; 2 mm; 20 mm; 25 mm; 3 mm; 5 mm; 7 mm; Muu
nb: Discoball speil filtstørrelse: 1 mm; 10 mm; 12 mm; 15 mm; 2 mm; 20 mm; 25 mm; 3 mm; 5 mm; 7 mm; Annet
sk-SK: Veľkosť zrkadlových dlaždíc diskogule: 1 mm; 10 mm; 12 mm; 15 mm; 2 mm; 20 mm; 25 mm; 3 mm; 5 mm; 7 mm; Iné
en: Disco ball mirror tile size: 1 mm; 10 mm; 12 mm; 15 mm; 2 mm; 20 mm; 25 mm; 3 mm; 5 mm; 7 mm; Other
ko: 디스코볼 거울 타일 크기: 1mm; 10mm; 12mm; 15mm; 2mm; 20mm; 25mm; 3mm; 5mm; 7mm; 기타
pl: Rozmiar lustrzanych płytek kuli dyskotekowej: 1 mm; 10 mm; 12 mm; 15 mm; 2 mm; 20 mm; 25 mm; 3 mm; 5 mm; 7 mm; Inny
fr: Taille des facettes de la boule à facettes: 1 mm; 10 mm; 12 mm; 15 mm; 2 mm; 20 mm; 25 mm; 3 mm; 5 mm; 7 mm; Autre
el: Μέγεθος πλακιδίου καθρέφτη ντισκο-μπάλας: 1 mm; 10 mm; 12 mm; 15 mm; 2 mm; 20 mm; 25 mm; 3 mm; 5 mm; 7 mm; Άλλο
lt-LT: Disko kamuolio veidrodinių plytelių dydis: 1 mm; 10 mm; 12 mm; 15 mm; 2 mm; 20 mm; 25 mm; 3 mm; 5 mm; 7 mm; Kita
hr-HR: Disco kugla ogledalo pločica veličine: 1 mm; 10 mm; 12 mm; 15 mm; 2 mm; 20 mm; 25 mm; 3 mm; 5 mm; 7 mm; Ostalo
sv: Discobollsspegel platta storlek: 1 mm; 10 mm; 12 mm; 15 mm; 2 mm; 20 mm; 25 mm; 3 mm; 5 mm; 7 mm; Övrigt
ja: ディスコボールミラータイルサイズ: 1 mm; 10 mm; 12 mm; 15 mm; 2 mm; 20 mm; 25 mm; 3 mm; 5 mm; 7 mm; その他
hu: Diszkógömb tükörcsempe mérete: 1 mm; 10 mm; 12 mm; 15 mm; 2 mm; 20 mm; 25 mm; 3 mm; 5 mm; 7 mm; Egyéb
it: Specchio palla da discoteca riquadro taglia: 1 mm; 10 mm; 12 mm; 15 mm; 2 mm; 20 mm; 25 mm; 3 mm; 5 mm; 7 mm; Altro
zh-TW: 迪斯可球鏡片尺寸: 1 mm; 10 mm; 12 mm; 15 mm; 2 mm; 20 mm; 25 mm; 3 mm; 5 mm; 7 mm; 其他
cs: Velikost zrcátkových dlaždic disco koule: 1 mm; 10 mm; 12 mm; 15 mm; 2 mm; 20 mm; 25 mm; 3 mm; 5 mm; 7 mm; Ostatní
es: Tamaño de los mosaicos de espejo de la bola de discoteca: 1 mm; 10 mm; 12 mm; 15 mm; 2 mm; 20 mm; 25 mm; 3 mm; 5 mm; 7 mm; Otro
ro-RO: Dimensiunea aproximativă a plăcuțelor de oglindă de pe globul disco: 1 mm; 10 mm; 12 mm; 15 mm; 2 mm; 20 mm; 25 mm; 3 mm; 5 mm; 7 mm; Altele
th: ขนาดไทล์กระจกบนดิสโก้บอล: 1 มม.; 10 มม.; 12 มม.; 15 มม.; 2 มม.; 20 มม.; 25 มม.; 3 มม.; 5 มม.; 7 มม.; อื่นๆ
vi: Kích thước tấm gương quả cầu disco: 1 mm; 10 mm; 12 mm; 15 mm; 2 mm; 20 mm; 25 mm; 3 mm; 5 mm; 7 mm; Khác
tr: Disko topu aynası kutucuk bedeni: 1 mm; 10 mm; 12 mm; 15 mm; 2 mm; 20 mm; 25 mm; 3 mm; 5 mm; 7 mm; Diğer
ru: Размер зеркальной плитки дискобола: 1 мм; 10 мм; 12 мм; 15 мм; 2 мм; 20 мм; 25 мм; 3 мм; 5 мм; 7 мм; Другое
zh-CN: 迪斯科球反光镜尺寸: 1 毫米; 10 毫米; 12 毫米; 15 毫米; 2 毫米; 20 毫米; 25 毫米; 3 毫米; 5 毫米; 7 毫米; 其他